臺灣基隆地方法院民事裁定　　　　　　　　　九十三年度小上字第一六號
　　上　訴　人
　　即　被　告　甲○○○○○○.
　　被　上訴人
　　即　原　告　台北縣金銀珠寶商業同業公會
　　法定代理人　林永福
右當事人間請求給付會費事件，上訴人對於民國九十三年九月二十九日本院瑞芳簡易
庭九十三年度瑞小字第一二六號第一審判決提起上訴，本院第二審合議庭裁定如左：
    主  文
上訴駁回。
第二審訴訟費用新臺幣壹仟伍佰元由上訴人負擔。
    理      由
一、按對於小額程序之第一審判決上訴，非以其違背法令為理由，不得為之，民事訴
    訟法第四百三十六條之二十四第二項定有明文。故上訴狀內應記載上訴理由，表
    明「原判決所違背之法令及其具體內容」及「依訴訟資料可認為原判決有違背法
    令之具體事實」，同法第四百三十六條之二十五亦有明文規定。如上訴狀或理由
    書未依此項方式表明者，即難認為已對小額訴訟第一審判決之違背法令有具體之
    指摘。上訴理由如僅引用原審判決時之攻擊防禦方法作為上訴理由，應認為未對
    原審判決有何具體之指摘，不得謂已合法表明上訴理由，其上訴仍難認為合法。
二、本件上訴人係對於小額訴訟之第一審判決提起上訴，經核其上訴狀所載，係以下
    列數點為上訴理由：（一）上訴人業已受停權處分喪失會員資格，故無庸繳納會
    費；（二）原審所引內政部八十九年度七月二十八日（八九）內中社字第八九二
    ０三三００號函並未表示停權會員仍有繳納會員費義務，又引內政部八十五年度
    八月三十一日台內社字第二一二六七九號函，雖函示遭停權處分會員仍有繳納會
    費義務，但未受商業團體法授權而為上揭函示，有違授權明確性原則。
三、然查，上訴人所主張之上訴理由主要即在於其為遭停權會員並無繳納會費義務，
    此即為其於原審所提出之攻擊防禦方法，業經原審於判決理由內詳為認定，該項
    主張不能認為業已合法指摘原審判決有何違背法令之處，另前揭二則內政部公函
    ，乃因主管機關就停權會員是否有繳納會費義務一事表達之法律見解洽與原審相
    同，故原審理由內併予援引充作參考，故前揭二紙內政部公函不僅並無上訴人所
    述之違反法律保留原則或授權明確性原則等問題，且亦非屬原審判決上訴人應繳
    納會費之法律依據，因此上訴人質疑內政部出具該二紙公函之合法性亦難認屬已
    合法指摘原審有違背法令之處，據此，上訴人未具體指出原審判決有如何違背法
    令之情事，更未指明原審判決所違反之法令條項或其內容，以及依訴訟資料有何
    判決違背法令或依本案訴訟資料有何違背法令之具體事實，依照前開說明，自不
    得謂已合法表明上訴理由，是本件上訴尚難認為合法，應予駁回。
三、依民事訴訟法第四百三十六條之三十二第二項、第四百四十四條第一項前段、第
    九十五條、第七十八條，第四百三十六條之三十二第一項、第四百三十六條之十
    九第一項，裁定如主文。
中　　　華　　　民　　　國　　九十三　　年　　 十二 　　月　　　九　　　日
                                    台灣基隆地方法院民事庭
                                      審判長法  官  李木貴
                                            法  官  林玉珮
                                            法  官　王翠芬
右為正本係照原本作成。
本件裁定不得抗告。
中　　　華　　　民　　　國　　九十三　　年　　 十二 　　月　　　九　　　日
                                        法院書記官  修丕龍
